# 关于职工董事表决权问题！求教陈版！

提问人：wsx2413 时间：2021-06-07 18:00:21
某公司两个股东A和B，持股比例分别是51%和49%，A股东派 3 名董事，B股东派 2 名董事，并选举职工董事 1 名，重大决策需2/3以上董事一致同意，职工董事是否享有和董事相等的权利，如职工董事在表决时站在B股东一边，那表决的结果就是1:1,这种情况下A股东是否还能达到控制条件进行并表！

回答人：chenyiwei
《公司法》对职工董事的表决权无专门规定，与一般的由股东大会选举的董事表决权应当是一样的。主帖中的情况，确实可能存在A无法控制该公司董事会从而无法控制该被投资公司的可能性。此时需结合该职工董事与两个股东之间的关系、该被投资公司在经营所需资源方面对股东的依赖程度等因素综合考量。